臺灣高雄地方法院刑事判決　　　　　　　94年度訴字第2304號
公　訴　人　臺灣高雄地方法院檢察署檢察官
被　　　告　丙○○
上列被告因違反槍砲彈藥刀械管制條例等案件，經檢察官提起公
訴（94年度偵字第6579號），本院合議庭裁定進行簡式審判程序
，判決如下
    主  文
丙○○持有第二級毒品，累犯，處有期徒刑肆月，如易科罰金，
以佰元折算壹日；扣案之第二級毒品甲基安非他命伍包（驗後
毛重拾點陸公克），沒收銷燬之。又損壞公務員職務上掌管之
文書，累犯，處有期徒刑月。應執行有期徒刑陸月，如易科罰
金，以佰元折算壹日；扣案之第二級毒品甲基安非他命伍包（
驗後毛重拾點陸公克），沒收銷燬之。
    事  實
一、丙○○前於民國89年間因犯搶奪罪，經本院判處有期徒刑1
    年2 月，並經台灣高等法院高雄分院、最高法院駁回上訴確
    定，於92年3 月31日縮短刑期執行完畢。其明知甲基安非他
    命係毒品危害防制條例第2 條第2 項第2 款所定之第2 級毒
    品，不得非法持有，竟自91年2 月初向綽號「發仔」之不詳
    姓名成年男子購入甲基安非他命（起訴書誤載為安非他命）
    5 包，並藏放於其位於高雄縣鳳山市○○街14巷46號7 樓之
    住處（下稱前揭住處），而非法持有之，嗣於94年3 月16日
    上午10時許，始為警於其前揭住處查獲，並扣得上開甲基安
    非他命5 包（驗前毛重13.7公克、驗後毛重13.6公克）。又
    於94年3 月16日上午10時許，警方欲於丙○○前揭住處執行
    搜索時，丙○○先至屋外樓梯間與警方談話，並將住宅大門
    反鎖，警方欲將搜索票（本院94年度聲搜字第945 號搜索票
    ）提示與屋內丙○○之女友乙○○觀看並請其開門，遂將該
    張搜索票由該住宅大門下方之門縫塞入屋內，此時丙○○因
    不願乙○○見到該張搜索票，明知如強取警察手中之搜索票
    可能將之毀損，仍基於損壞公務員職務上掌管文書之不確定
    故意，突然蹲下強行取走員警手中之該張搜索票，員警則欲
    向丙○○取回該張搜索票，致該張搜索票於拉扯中右上角遭
    撕破而損壞。
二、案經行政院海岸巡防署海岸巡防總局第15（台東）海巡隊報
    請台灣高雄地方法院檢察署檢察官偵查起訴。
    理  由
一、本件被告丙○○所犯係死刑、無期徒刑、最輕本刑為3 年以
    上有期徒刑以外之罪，其於準備程序中就被訴事實為有罪之
    陳述，經本院告知簡式審判程序之旨，並聽取公訴人及被告
    之意見後，合議庭裁定進行簡式審判程序，合先敘明。
二、訊據被告丙○○對於上開犯罪事實均坦承不諱，而扣案疑似
    安非他命晶體經送驗後確認係第二級毒品甲基安非他命（驗
    前毛重13.7公克、驗後毛重13.6公克），有高雄醫學大學附
    設中和紀念醫院檢驗報告（編號0000-000號）1 紙附卷可憑
    ；又本院當庭勘驗警方於上開時、地執行搜索過程之光碟內
    容，被告確有蹲下阻止員警遞送搜索票進入屋內，而與員警
    發生拉扯，員警取回搜索票時，搜索票右上角已遭撕破之情
    事（見本院94年11月22審判筆錄），並有本院94年度聲搜字
    第945 號搜索票遭撕破後之影本及照片各1 張（見警卷第29
    、41頁）附卷可稽，是本件事證明確，被告丙○○持有第2
    級毒品及損壞公務員職務上掌管文書之犯行，均堪認定。
二、按依法得執行搜索之公務員，於執行搜索時所應出示搜索票
    ，是搜索票應屬公務員於職務上所掌管之文書；核被告所為
    ，係犯毒品危害防制條例第11條第2 項之持有第2 級毒品罪
    及刑法第138 條之損壞公務員職務上掌管之文書罪。再持有
    第2 及毒品，其持有之繼續為行為之繼續，是以一經持有，
    罪已成立，但其完結需繼續至持有行為終了時為止，亦即犯
    罪之完結，須繼續至持有行為終了；故於開始持有時，雖未
    受有期徒刑之執行完畢，惟其持有之行為終了時，係於有期
    徒刑執行完畢5 年內，即應構成累犯。被告於89年間因犯搶
    奪罪，經本院判處有期徒刑1 年2 月，並經台灣高等法院高
    雄分院、最高法院駁回上訴確定，於92年3 月31日縮短刑期
    執行完畢，有臺灣高等法院被告前案紀錄表各1 份附卷可稽
    ；而被告持有第2 級毒品行為終了時係94年3 月16日，是其
    受有期徒刑之執行完畢，5 年內再犯前開有期徒刑以上之罪
    ，均應論以累犯並依法應加重其刑。爰審酌被告明知甲基安
    非他命係經公告禁止持有之第2 級毒品，仍予以持有，實非
    可取，且於員警執行搜索時強行取走搜索票，致搜索票損壞
    ，未能尊重執行公權力之警察機關人員，惟其所持有之甲基
    安非他命數量非鉅，又僅係單純持有毒品，對社會尚未產生
    重大危害，且其於犯罪後已知坦承犯行，深具悔意等一切情
    狀，分別量處如主文所示之刑，並定應執行刑，並均諭知易
    科罰金之折算標準，以資懲儆。扣案甲基安非他命5 包（驗
    前毛重13.7公克、驗後毛重13.6公克），屬違禁物，應依毒
    品危害防制條例第18條第1 項之規定，宣告沒收銷燬之，毒
    品包裝上均有微量毒品殘留，客觀上已與毒品無法析離，亦
    應依前揭規定併予沒收銷燬之，至於送驗耗損之甲基安非他
    命，既已滅失不存在，自無宣告沒收銷燬之必要。而扣案行
    動電話2 支及夾鍊袋1 包，雖為被告所有，惟與其持有第2
    級毒品及損壞公務員職務上掌管文書之犯行無涉，是就此部
    分不為沒收之諭知。
據上論斷，應依刑事訴訟法第273 條之1 第1 項、第299 條第1
項前段，毒品危害防制條例第11條第2 項、第18條第1 項前段，
刑法第11條、第138 條、第47條、第41條第1 項前段、第51條第
5 款、罰金罰鍰提高標準條例第2 條，判決如主文。
本案經檢察官甲○○到庭執行職務。
中　　華　　民　　國　　94　　年　　11　　月　　25　　日
                  刑事第十五庭  審判長法  官  唐照明
                                      法  官  陳筱蓉
                                      法  官  盧怡秀
以上正本證明與原本無異。
如不服本判決，應於判決送達後10日內，向本院提出上訴狀。
中　　華　　民　　國　　94　　年　　11　　月　　25　　日
                                      書記官  林秀珍
附錄本判決論罪科刑法條：
中華民國刑法第138條(妨害職務上掌管之文書物品罪)
毀棄、損壞或隱匿公務員職務上掌管或委託第三人掌管之文書、
圖畫、物品，或致令不堪用者，處5 年以下有期徒刑。
毒品危害防制條例第11條第2項
持有第二級毒品者，處2 年以下有期徒刑、拘役或新臺幣3 萬元
以下罰金。
